【裁判字號】    90,訴,99
【裁判日期】    900629
【裁判案由】    毒品危害防制條例
【裁判全文】
臺灣宜蘭地方法院刑事判決                              九十年度訴字第九九號
    公  訴  人  臺灣宜蘭地方法院檢察署檢察官
    被      告  甲○○
右列被告因毒品危害防制條例案件，經檢察官提起公訴（九十年度偵緝字第二三號）
，本院判決如左：
    主  文
甲○○連續轉讓第二級毒品，處有期徒刑捌月。扣案甲基安非他命壹瓶肆包（合計淨
重貳點肆玖公克、包裝重參點柒參公克）沒收銷燬之；扣案呼叫器壹只沒收。
    事  實
一、甲○○基於概括之犯意，自民國八十七年間某日起，至同年十月間，經由黃政棠
    以其000000000呼叫器為聯絡方式，在宜蘭縣蘇澳鎮○○路住宅附近及其他不詳
    處所，連續轉讓第二級毒品甲基安非他命予黃政棠多次，供黃政棠施用。嗣經警
    於八十七年十月二十日下午六時許在宜蘭縣蘇澳鎮功明巷一號前查獲。並扣得甲
    基安非他命一瓶四包（合計淨重二‧四九公克、包裝重三‧七三公克）
二、案經宜蘭縣警察局蘇澳分局報告台灣宜蘭地方法院檢察署檢察官偵查起訴。
    理  由
一、訊據被告甲○○固坦承曾多次交付少量之安非他命予黃政棠，而有時黃政棠會以
    扣案呼叫器和伊聯絡，惟矢口否認有何公訴人所指之犯行，辯稱：是黃政棠硬要
    向其拿安非他命的云云。經查，被告於上述時間每次提供少量之甲基安非他命黃
    政棠施用等情，已據證人黃政棠於檢察官偵查中證述甚詳，並有上述扣案甲基安
    非他命及呼叫器一只可稽，且被告於本院審理時自承：「只是他（指證人黃政棠
    ）跟我要，我提供一點點安非他命，他到底跟我拿了幾次安非他命我不清楚」等
    語，顯見被告於證人黃政棠索拿安非他命時亦均係出於自己之意思而交付轉讓，
    並未受有何脅迫之情狀，是被告前述所辯，尚非可採。此外扣案疑似安非他命粉
    末，係屬甲基安非他命（合計淨重二‧四九公克、包裝重三‧七三公克）無訛，
    此有法務部調查局檢驗通知書一紙可憑，並有呼叫器一只扣案可憑，是本件被告
    犯行明確，應依法論科。
二、核被告所為，係犯毒品危害防制條例第八條第二項之轉讓第二級毒品罪。又被告
    轉讓毒品前之持有毒品之低度行為，為轉讓之高度行為所吸收，不另論罪。其先
    後多次轉讓行為，時間緊接，犯意概括，犯罪構成要件相同，為連續犯，應依刑
    法第五十六條之規定論以一罪，並加重其刑。審酌被告素行、犯罪之動機、手段
    、所生危害及其生活狀況、智識程度、犯罪後態度良好、坦承犯行等一切情狀，
    量處如主文所示之刑。而扣案000000000呼叫器一只，為被告所有並供轉讓毒品
    聯絡之用，已據被告供明在卷，應依刑法第三十八條第一項第二款沒收；又扣案
    疑似安非他命一瓶四包（合計淨重二‧四九公克、包裝重三‧七三公克）為第二
    級毒品甲基安非他命，亦有法務部調查局九十年五月二十五日（九十）陸（一）
    字第90031335號檢驗通知書存卷可參，已如前述，應依毒品危害防制條例第十八
    條第一項前段，沒收銷燬之。
據上論斷，應依刑事訴訟法第二百九十九條第一項前段、毒品危害防制條例第八條第
二項、第十八條第一項、刑法第十一條前段，第五十六條、第三十八條第一項第二款
，判決如主文。
本案經檢察官林慧到庭執行職務。
中    華    民    國      九十        年    六        月     二十九    日
                                  臺灣宜蘭地方法院刑事第二庭
                                      法  官  蔡  仁  昭
右正本證明與原本無異。
如不服本判決，應於判決送達後十日內，向本院提出上訴狀。（應附繕本）
                                      書記官  陳  旺  誠
中    華    民    國      九十        年    七        月       二      日
所犯法條：
毒品危害防制條例第八條
轉讓第一級毒品者，處一年以上七年以下有期徒刑，得併科新台幣一百萬
元以下罰金。
轉讓第二級毒品者，處六月以上五年以下有期徒刑，得併科新台幣七十萬
元以下罰金。


司法院資訊處製作；財團法人民間司法改革基金會備份。
